【裁判字號】    89,訴,287
【裁判日期】    891016
【裁判案由】    懲治盜匪條例等
【裁判全文】
臺灣苗栗地方法院刑事判決                          八十九年度訴字第二八七號
    公  訴  人  臺灣苗栗地方法院檢察署檢察官
    被      告  甲○○
    指定辯護人  本院公設辯護人己○○
右列被告因懲治盜匪條例等案件，經檢察官提起公訴（八十八年度偵字第五三八八號
、第五九二０號），本院判決如左：
    主  文
甲○○共同意圖為自己不法之所有，以恐嚇使人將本人之物交付，處有期徒刑柒月。
又意圖為自己不法所有，以強暴致使不能抗拒而取他人之物，處有期徒刑柒年。應執
行有期徒刑柒年伍月。
扣案之電擊棒、破壞剪各壹支均沒收。
    事  實
一、甲○○前於民國（下同）八十五年間，因違反麻醉藥品管理條例案件，經法院判
    處有期徒刑七月，復因賭博案件，經法院判處罰金七千元，如易服勞役以三百元
    折算壹日，再因違反麻醉藥品管理條例案件，經法院判處有期徒刑七月，又因詐
    欺案件經法院判處有期徒刑一年，上開四罪接續執行，經八十七年二月三日假釋
    交付保安，再於八十八年十一月五日經法院判決撤銷假釋送監執行（不構成累犯
    ），渠甲○○仍不知悛悔，竟基於為自己不法所有之意圖，與黎國華（另案偵辦
    ）基於竊盜之犯意聯絡，於八十八年五月三日凌晨某時，在苗栗縣頭份鎮蘆竹里
    六十一之六號榮吉家具行前，持客觀上可為凶器之六角扳手（未扣案），共同竊
    取庚○○所有之車號Ｐ六─六九０九號自用小貨車，得手後，旋自同日上午九時
    許起，至同年月中旬某日止，陸續由黎國華、甲○○以電話向庚○○嚇稱：﹁我
    是解體廠的，你的車在我手上，該車還很新，解體可惜，我向他人買五萬元，你
    用六萬元買回去好了﹁、﹁我給你匯款帳號，限你於下午三時前將六萬元匯入帳
    戶，我將你失竊車輛停放地點告訴你﹂、﹁你不要給我五四三的，不要報警，不
    能給我亂來，到時候大家都很難看﹂等語，其間，併因庚○○遲未交付贖車款，
    後甲○○、黎國華二人將該車駕往苗栗縣造橋鄉加油站附近時不慎引燃油品焚燒
    該車駕駛座位處︵毀損部分未據告訴︶，致使庚○○因車輛遭竊後持續接獲勒贖
    電話通知，且其車輛已遭放火焚燒，若不應允交付贖款，恐受報復而加生損害，
    陷於不得不備款付贖之境，遂於同年月中旬某日十九時許，依甲○○電話中所為
    指示，備妥贖金新臺幣︵下同︶三萬元，嗣甲○○於電話通知庚○○交付贖金後
    ，即於蔡某經營之榮吉家具行附近等候，另授意知情且與之具有恐嚇取贖犯意聯
    絡之乙○○（另為審結）駕車前往上開家具行前，向庚○○索取贖金，得手後，
    乙○○隨即駕車離去，嗣於犯罪未發覺前向有偵查權之公務員即新竹縣警察局偵
    查員丙○○自首而受裁判，而查悉上情。
二、甲○○與黎國華復另行起意，先由黎國華提議行竊其表弟丁○○住所，遂於八十
    八年五月九日十六時三十分許，推由甲○○持客觀上可為凶器之電擊棒、破壞剪
    等物，欲以剪斷丁○○位於苗栗縣銅鑼鄉朝陽村十七鄰大同新城二十六號住所窗
    戶之方式進入，惟不得進入，甲○○遂以將大門之鎖破壞後踢門之方式進入︵侵
    入住宅部分、及毀損部分均未具告訴︶，正當破壞該址鐵門欲入屋內著手行竊之
    際，適丁○○之子女戊○○、陳璧燁二人返回住處，詎甲○○見此情狀，竟起意
    行搶，旋於誆騙戊○○開啟客廳門鎖後，侵入該址將戊○○、陳璧燁二人強行押
    至二樓廁所內，持膠帶予以捆綁，且脅迫供述財物置放處，致使戊○○、陳璧燁
    不能抗拒，任由甲○○搜刮該址內財物新台幣（下同）三千餘元現金及價值約十
    萬餘元之金飾、鑽戒等物後離去，由甲○○分得現金一千餘元、黎國華並給付甲○○一萬元及金飾二條，餘之金飾則由黎國華取去，甲○○則持上開金飾二條前
    往新竹市惠民當鋪典當，並將上開所得款項花用殆盡，嗣甲○○於犯罪未發覺前
    向有偵查權之公務員即新竹縣警察局偵查員經甲○○向新竹縣警察局員警丙○○
    自首而受判，並扣得甲○○所有之電擊棒、破壞剪各乙支，始悉上情。
三、案經新竹縣警察局移送臺灣苗栗地方法院檢察署檢察官偵查起訴。
    理  由
一、右開事實迭據被告甲○○於警訊、偵查及本院審理中坦承不諱，核與同案被告乙○○自白受甲○○指使向被害人取贖情節、被害人庚○○指訴車輛失竊併遭電話
    勒贖之情、被害人丁○○、戊○○、陳璧燁指訴受害情節均屬相符，被告甲○○
    確持二條金飾前往新竹市惠民當鋪典當之情，亦據証人即當鋪負責人許德新於警
    訊中証述綦詳，此外並有電擊棒、破壞剪扣案、Ｐ六─六九０九號自用小貨車車
    輛竊盜資料個別查詢報表附卷及現場照片數幀在卷可參，事證明確，被告甲○○
    右開犯行洵堪認定。
三、核被告甲○○所為，係犯刑法第三百二十一條第一項第三款之攜帶凶器竊盜罪、
    第三百四十六條第一項之恐嚇取財罪及懲治盜匪條例第五條第一項第一款之強盜
    罪。被告甲○○、乙○○與同案被告黎國華間，分別基於竊盜或恐嚇取財犯意之
    聯絡而共同實施犯罪，應論以共同正犯；被告甲○○所犯上開竊盜、恐嚇取財二
    罪，具有方法、結果之牽連犯關係，應從一重之恐嚇取財罪處斷；被告甲○○所
    犯之恐嚇取財罪與強盜罪二罪間，犯意各別、行為有異、罪名互殊，應分論併罰
    ；公訴人認被告甲○○前受有期徒刑執行完畢，於五年內再犯本件有期徒刑以上
    之刑之罪，為累犯，惟如前揭事實欄所載，被告甲○○所犯四罪接續執行，尚未
    執行完畢，自不構成累犯，併予說明。被告甲○○於其右開犯行未被發覺前，主
    動向警察機關自首犯行，均應分別依刑法第六十二條前段減輕其刑。爰審酌被告
    已有多項前科紀錄，再犯此案之罪，到院坦承犯行態度良好，暨其犯罪之動機、
    目的、手段、所生之危害等一切情狀，分別量處如主文所示之刑，並定其應執行
    之刑。扣案破壞剪、電擊棒，係被告甲○○所有而供其犯罪所用之物，應依法宣
    告沒收。至六角板手未扣案，未免執行困難，爰不另為沒收之諭知，附此敘明。
    又被告甲○○盜匪所得財物業經花用殆盡，亦不另為發回之諭知，至金飾二條，
    業經合法出質於新竹市惠民當鋪，亦不為發還之諭知，附此說明。
據上論斷，應依刑事訴訟法第二百九十九條第一項前段，懲治盜匪條例第五條第一項
第一款、第八條，刑法第二十八條、第五十五條、三百四十六條第一項、第三百二十
一條第一項第三款、第六十二條前段、第五十一條第五款、第三十八條第一項第二款
，判決如主文。
本案經檢察官吳義聰到庭執行職務。
中      華      民      國    八十九    年      十      月     十六     日
                                        臺灣苗栗地方法院刑事庭
                                            法  官  姚  銘  鴻
右正本證明與原本無異。
如不服本判決，應於判決送達後十日內向本院提出上訴狀( 應附繕本 )，上訴於
臺灣高等法院台中分院。
                                            書記官  尤  旗  樟
中      華      民      國   八十九     年      十      月     十六     日
附錄法條：
懲治盜匪條例第五條第一項
有左列行為之一者，處無期徒刑或七年以上有期徒刑：
一、意圖為自己或第三人不法所有，以強暴、脅迫、藥劑、催眠術或他法致使不能抗
    拒而取他人之物或使其交付者。
刑法第三百四十六條第一項
意圖為自己或第三人不法之所有，以恐嚇使人將本人或第三人之物交付者，處六月以
上五年以下有期徒刑，得併科一千元以下罰金。
刑法第三百二十一條第一項第一款
犯竊盜罪而有左列情形之一者，處六月以上五年以下有期徒刑。
第一款：於夜間侵入住宅或有人居住之建築物、船艦，或隱匿其內而犯之者。


司法院資訊處製作；財團法人民間司法改革基金會備份。
